【裁判字號】    88,易,832
【裁判日期】    890126
【裁判案由】    竊盜
【裁判全文】
臺灣雲林地方法院刑事判決                          八十八年度易字第八三二號
    公  訴  人  臺灣雲林地方法院檢察署檢察官
    被      告  丙○○
右被告因竊盜案件，經檢察官提起公訴〔八十八年度偵字第三六八０號〕，及移送併
辦〔八十八年度偵字第五０八０號〕、〔八十九年度偵字第一四三號〕，本院判決如
左：
    主  文
丙○○連續攜帶兇器，毀越安全設備竊盜，處有期徒刑拾月。
扣案之大型鐵剪刀壹枝、鐵製吊索壹只、及鑰匙壹枝均沒收。
    事  實
一、丙○○前於民國八十六年間，因偽造文書案件，經本院判處有期徒刑三月，緩刑
    三年確定。詎丙○○於緩刑期間，竟仍不知悔改，復意圖為自已不法所有之概括
    犯意，於附表編號一所示犯罪時間、犯罪地點，攜帶客觀上足以傷及人身安全，
    可供作兇器使用之大型鐵剪刀及鐵製吊索等物，以附表所示之竊盜方法，竊取丁○○所有高壓線三條，得手後尚未離去之際，為己○○發見；嗣與甲○○〔甲○○涉嫌竊盜部分，已由本院八十七年度易字第九七八號通緝，俟通緝到案後另案
    審結〕基於共同犯意之聯絡，於附表編號二所示犯罪時間、犯罪地點，共同以附
    表所示之竊盜方法，竊取戊○○所有ＢＴ─０七三九號自用小客車，得手後將該
    車號牌卸下，懸掛丙○○所有號牌ＲＣ─六四四三號後，供彼等代步之用；繼丙○○於附表編號三所示犯罪時間、犯罪地點，以附表所示之竊盜方法，竊取乙○○所有ＫＤ─三二六二號客貨兩用車，得手後將前竊得之戊○○ＢＴ─０七三九
    號車子號牌，懸掛在該客貨兩用車上，藉以逃避追緝並供己代步使用。嗣分別經
    警循線查獲，並扣得丙○○所有，供作附表編號一犯罪用之大型鐵剪刀一枝、鐵
    製吊索一只；及供作附表編號三犯罪用之鑰匙一枝等物。
二、案經告訴人丁○○訴由雲林縣警察局西螺分局報請臺灣雲林地方法院檢察署檢察
    官偵查起訴，及移送併案審理。
    理  由
一、訊之被告丙○○，坦承竊取附表編號三乙○○所有ＫＤ─三二六二號客貨兩用車
    一部等情不諱，惟辯稱伊於八十八年十二月二十六日二十時許，因該車未上鑰，
    乃以置於該車之鑰匙，經伊修理分電盤後，始可發動引擎而竊得，該車行竊時即
    懸掛ＢＴ─０七三九號車牌云云。惟查，右揭事實，已據被害人乙○○於警訊時
    指述綦詳，而扣案之鑰匙，亦非被害人乙○○所有，亦經其指述明確，並有相片
    四紙、及贓物認領保管單可證，參以附表編號三乙○○所有之ＫＤ─三二六二號
    客貨兩用車，查獲當時係懸掛丙○○先前竊得之戊○○所有附表編號二之車號Ｂ
    Ｔ─０七三九號車牌；而戊○○所有失竊之該車，又係懸掛被告所有之ＲＣ─六
    四四三號車牌，顯然該車懸掛ＢＴ─０七三九號車牌，應係被告丙○○先竊得戊○○所有ＢＴ─０七三九號小客車後，始將戊○○該車號牌懸掛於乙○○所有該
    客貨兩用車，以避人耳目並逃避追緝之舉。被告丙○○上揭所辯，應係避重就輕
    之詞，實無足取；而附表編號一犯行，已據告訴人丁○○指訴綦詳，核與證人己○○於本院證述略以：伊在八十八年六月二十一日十七時許，看到丙○○開一部
    無照之車子停在豬舍旁，丙○○則在豬舍裡面，伊即連絡人來，發見丙○○人在
    剪下之高壓電線約一丈附近等語，互核尚屬相符。參以被告丙○○於警訊時，亦
    自承其全身及手之油污，是去碰那些電線所致，有警訊筆錄足稽，並有相片六紙
    可佐。顯然該高壓電線，應為被告丙○○剪斷無訛。再者，被告丙○○原係從事
    汽車修理工作，平時喜歡車子配線，已經其供明，足見該高壓電線應係被告丙○○剪下，以供作修理及裝修車子之用，至為明確，否則其當無僅為洗手，即越入
    他人欄杆之理。是被告丙○○事後於本院辯稱其係手髒，進入豬舍找水洗手云云
    ，應係犯後卸飾之舉，實無足取。再者，該豬舍係附連丁○○現未供人住用之別
    墅後面，外面均以圍牆及鐵欄杆加以阻隔，已經本院勘驗屬實，並製有勘驗筆錄
    足稽。而接近豬舍之鐵欄杆留有一扇小門，平日掛有鎖頭，當日中午經丁○○查
    看時，仍屬完好，已經告訴人丁○○指訴在案，距離發見被告丙○○於豬舍內之
    時間，僅約四個小時左右，益證該鎖頭確係被告丙○○剪壞後越入無訛。被告空
    言否認伊未破壞小鐵門掛鎖及竊盜云云，諉無足採；至附表編號二犯行，已據被
    害人戊○○指述綦詳，並有贓物認領保管收據二紙可憑，參以戊○○所有ＢＴ─
    ０七三九號小客車，於查獲當時係被告丙○○駕乘使用，並懸掛被告丙○○所有
    ＲＣ─六四四三號車牌，且於被告丙○○褲袋內查獲該車之鑰匙，在在均足認被
    告丙○○確有參與該車竊盜之犯行。再參以被告丙○○前從事汽車修理工作，已
    如上述，且戊○○失竊之ＢＴ─０七三九號車子，於查獲當時亦懸掛被告丙○○
    所有ＲＣ─六四四三號牌以觀，該車應係被告丙○○參與竊盜無訛，益見被告丙○○係行竊該車後，始懸掛自己之ＲＣ─六四四三號車牌，以避人追緝並達到駕
    乘使用之目的至明。被告丙○○空言否認有竊盜行為，辯稱該車係甲○○所竊後
    ，再交其使用等情，核與常情不合，應係犯後卸飾之舉，所辯洵無足採。事證明
    確，被告連續竊盜犯行，均堪認定。
二、按刑法第三百二十一條第一項第三款加重竊盜罪所指之兇器，並不以刀、槍、砲
    、彈等物為限，舉凡社會上一般通念，足認有對於人身之生命、安全造成危害之
    物者，均屬之，例如板手、螺絲起子、鐵製吊索及大型鐵剪刀等物即是。核被告
    丙○○附表一所為，係犯刑法第三百二十一條第一項第二、三款之加重竊盜罪行
    ；附表二、三之所為，係犯刑法第三百二十條第一項之竊盜罪行。其與甲○○共
    犯附表二所示犯行，彼等間有犯意聯絡及行為之分擔，均為共同正犯。被告丙○○附表一、二、三多次犯行，時間均緊接，所犯構成要件相同，顯係基於概括犯
    意反覆所為，為連續犯。查附表一所示犯行，係攜帶兇器大型鐵剪刀、鐵製吊索
    ，破壞鐵欄杆掛鎖越入竊盜，顯然對社會危害性較鉅，依刑法第五十六條規定，
    應論以該次情節較重之刑法第三百二十一條第一項第二、三款之加重竊盜罪行，
    並加重其刑。檢察官移送併辦部分〔八十八年度偵字第五０八０號〕、〔八十九
    年度偵字第一四三號〕即附表編號二、三犯行，與已起訴經本院認定有罪之附表
    編號一部分，有連續犯之裁判上一罪關係，移送併辦部分雖未經起訴，本院自應
    併予審究。爰審酌被告丙○○前於八十六年間，因偽造文書案件，經本院判處有
    期徒刑三月，緩刑三年確定，現仍在緩刑期間內〔未合累犯加重要件〕，有台灣
    雲林地方法院檢察署刑案資料查註紀錄表、本院被告全國前案紀錄表可按，其竟
    仍不知悔改，再犯本件有期徒刑以上之罪，顯未悛悔遷善，其因一時貪念，致罹
    刑章，參酌竊盜罪所造成之社會危害程度，被害人之損失狀況，及其犯罪動機、
    手段、目的、犯罪後態度等一切情狀，量處如主文所示之刑。末查，扣案大型鐵
    剪刀一枝、鐵製吊索一只、及鑰匙一枝，為被告丙○○所有，且大型鐵剪刀一枝
    、鐵製吊索吊一只，係供作附表一所示犯罪之用；錀匙一枝，係供作附表三所示
    犯罪之用，爰均依刑法第三十八條第一項第二款之規定，沒收之。
據上論斷，應依刑事訴訟法第二百九十九條第一項前段，刑法第五十六條、第三百二
十一條第一項第二款、第三款、第三十八條第一項第二款，判決如主文。
本案經檢察官劉仁慈到庭執行職務。
中      華      民      國      八十九      年    一      月    二十六  日
                                        臺灣雲林地方法院刑事第一庭
                                            法    官  林  秋  火
右正本證明與原本無異。
如不服本判決，應於判決送達後十日內，向本院提出上訴狀。（須附繕本）
                                            書 記 官  謝  俊  森
中      華      民      國      八十九      年    一      月    二十六  日
刑法第三百二十條
意圖為自己或第三人不法之所有，而竊取他人之動產者，為竊盜罪，處五年以下有期
徒刑、拘役或五百元以下罰金。
意圖為自己或第三人不法之利益，而竊佔他人之不動產者，依前項之規定處斷。
前二項之未遂犯罰之。
刑法第三百二十一條
犯竊盜罪而有左列情形之一者，處六月以上五年以下有期徒刑：
一、於夜間侵入住宅或有人居住之建築物、船艦，或隱匿其內而犯之者。
二、毀越門扇、牆垣或其他安全設備而犯之者。
三、攜帶兇器而犯之者。
四、結夥三人以上而犯之者。
五、乘火災、水災或其他災害之際而犯之者。
六、在車站或埠頭而犯之者。
前項之未遂犯罰之。
附  表
┌──┬─────┬─────────┬────────┬────────
│編號│犯罪時間  │犯  罪  地  點    │所  竊  之  物  │竊  盜  方  法
│    │          │被    害    人    │                │所  犯  法  條
├──┼─────┼─────────┼────────┼────────
│ 一 │八十八年六│雲林縣崙背鄉阿勸村│高壓電線三條    │持客觀上可傷及人
│    │月二十一日│阿勸七十號豬舍    │                │身安全，供作兇器
│    │十七時許  │                  │                │使用之大型鐵剪刀
│    │          │                  │                │、吊索，以大型鐵
│    │          │                  │                │剪刀剪斷圍牆鐵欄
│    │          │被害人：丁○○    │                │杆掛鎖之鎖頭後，
│    │          │                  │                │越入竊盜。
│    │          │                  │                │刑法第三百二十一
│    │          │                  │                │條第一項第二款、
│    │          │                  │                │第三款
├──┼─────┼─────────┼────────┼────────
│ 二 │八十八年九│雲林縣褒忠鄉馬鳴村│ＢＴ─０七三九號│由丙○○與甲○○
│    │月二十一日│泰安路五十號宅前  │自用小客車      │共同以自備之錀匙
│    │二時許    │                  ││竊取
│    │          │被害人：戊○○    │                │刑法第三百二十條
│    │          │                  │                │第一項
├──┼─────┼─────────┼────────┼────────
│ 三 │八十八年十│雲林縣北港鎮糖廠對│ＫＤ─三二六二號│由丙○○以自備之
│    │二月十日二│面前              │客貨兩用車      │錀匙竊取
│    │十二時許  │                  │                │
│    │          │被害人：乙○○    │                │刑法第三百二十條
│    │          │                  │                │條第一項
└──┴─────┴─────────┴────────┴────────


司法院資訊處製作；財團法人民間司法改革基金會備份。
